臺灣桃園地方法院交通事件裁定　　　　99年度交聲字第1821號
原處分機關　交通部公路總局新竹區監理所桃園監理站
異　議　人　李志明
上列異議人因違反道路交通管理處罰條例案件，對於交通部公路
總局新竹區監理所桃園監理站於民國99年11月19日所為之處分（
原處分案號：桃監裁罰字第裁52-DB0000000號），聲明異議，本
院裁定如下：
    主    文
異議駁回。
    理    由
一、按汽車駕駛人，行經有燈光號誌管制之交岔路口闖紅燈者，
    處新臺幣（下同）1,800 元以上5,400 元以下罰鍰，並記違
    規點數3 點，道路交通管理處罰條例第53條第1 項及第63條
    第1 項第3 款分別定有明文
二、原處分意旨略以：本件異議人即受處分人李志明於民國99年
    9 月16日晚間8 時15分許，騎乘車牌號碼N5S-780 號重型機
    車，行經桃園縣桃園市○○路與民權路路口，為警舉發「闖
    紅燈（直行）違規」，爰依道路交通管理處罰條例第53條第
    1 項及第63條第1 項等規定，處罰鍰1,800 元，並記違規點
    數3 點等語。
三、聲明異議意旨略以：伊並無違規闖越紅燈之事實，實係員警
    誤判，且該路段監視錄影畫面並未拍得伊有闖紅燈之行為，
    本案並無任何照片、錄影資料可資證明等語。
四、經查：
  (一)異議人李志明於上開時、地，直行桃園市○○路，行經復興
    路與民權路路口有燈光號誌管制之交岔路口違規闖紅燈乙節
    ，此據證人即舉發員警楊俊豪於本院調查時結證稱：當時伊
    與同事從復興路135 號武陵派出所騎乘機車出來，即在復興
    路與民權路路口等停紅燈（即其庭繪現場圖A 點），當時異
    議人在前方2 公尺處停等紅燈（即其庭繪現場圖B 點），之
    後伊看到異議人騎乘機車往前騎，心生懷疑是否已經變燈，
    所以抬頭看復興路的號誌，確定異議人係在紅燈尚未轉變成
    綠燈時貿然闖越紅燈，於是鳴警報器自後追逐，在距離路口
    50公尺處將異議人攔停（即其庭繪現場圖C 點）；該路口沒
    有倒數計時的讀秒裝置，可以很確定異議人在紅燈時騎乘機
    車越過停止線；當時前方並無障礙物，因只有異議人騎乘機
    車衝出去，所以不會認錯等語綦詳，並庭繪現場圖及庭程錄
    影光碟以佐其說（參本院卷第30頁），且有舉發通知單附卷
    可查，以一般執勤員警之專業訓練而言，對於該職務上事項
    之觀察力自遠較一般人更為專注，誤判之可能性極低，員警
    於執行勤務時，自後、極近之距離適時發現異議人騎乘上揭
    機車違規闖越紅燈，並對之攔停舉發，其與異議人素不相識
    ，復無怨隙，應無故意設詞誣陷受異議人而甘冒偽證罪責之
    必要，是異議人確實有前揭違規行為，至為明確。異議人雖
    質疑證人楊俊豪於本院審理時證稱當時並沒有看民權路行人
    號誌秒數，竟可以確認是紅燈，然證人楊俊豪業已明確證稱
    當時係抬頭觀察復興路的號誌變換情形而斷定，由此即可判
    定異議人是否確有違規，縱然未再觀察民權路行人專用號誌
    ，核與常情無違，此亦與是否有誤判之情並無絕對必然之關
    係，是異議人上揭質疑容有誤解。
  (二)又經本院當庭勘驗本案舉發員警楊俊豪所提出之現場錄影光
    碟，其畫面解析度不佳，無法清楚看見車牌，亦無法明確得
    知號誌變換情形，惟光碟時間17秒至第18秒時，有輛黃色計
    程車右轉後，一台機車向前行駛，而該機車後方有一輛汽車
    仍然在路口等停，後方隨即有輛機車尾隨上前等情，此有本
    院勘驗筆錄及翻拍照片附卷（參本院卷第27頁反面、第15頁
    ）可佐，證人楊俊豪於本院審理時即證稱前述勘驗內容即係
    伊自後追逐、擎單舉發之過程，此光碟畫面雖無法直接判定
    異議人是否有違規闖越紅燈之舉，然證人楊俊豪與異議人素
    不相識，實無大費周章找尋時間相近、類似的監視畫面以誣
    指異議人之理，佐以證人楊俊豪前揭證詞，更可認其所言非
    虛。異議人復又一再爭執光碟下方顯示之時間與本案舉發通
    知單之時間不一致，然該光碟下方所示之時間因解析度不佳
    ，根本無法清楚判定，且錄影光碟所顯示的時間與員警手錶
    上的時間本來就會有誤差，異議人執此爭辯此乃員警誤判，
    顯有誤會。異議人另又以本件並無其他違規照片，或更清晰
    的錄影資料置辯，然因交通違規事件之特性，行為態樣甚多
    ，復多有瞬間即逝行為，實在無法於有交通違規同時，全部
    以即時利用科學儀器，取得證據資料；即使屬方便以科學儀
    器採證之交通違規行為，普遍採用，不但所費不貲，也有實
    際困難。是本件異議人之違規事實，業經舉發員警證述如上
    ，雖未能及時自後照相或攝影以供佐證，然當場舉發交通違
    規並不以攝影或照相存證為其要件，亦不以舉發之錄影或照
    片為唯一之證明方法，舉發員警係親眼見聞違規經過，並經
    以證人之身分具結後為證述，此證人證詞仍不失為證明方法
    之一種，是異議人上開所辯，容有誤會。
  (三)異議人於異議狀中雖另陳明：員警自後鳴笛追逐侵犯人權、
    員警偽造文書、員警開單舉發當時亦有許多直接違規穿越馬
    路，違反公平比例原則等語，又於本院審理時稱：舉發通知
    單車號、車主姓名寫錯等詞，然異議人於本院審理時就前揭
    其所主張「程序瑕疵」抗辯均捨棄，本院即不予一一論駁，
    併此指明。
五、綜上所述，異議人李志明前揭聲明異議意旨，尚難採信。從
    而，原處分機關援引道路交通管理處罰條例第53條第1 項及
    違反道路交通管理事件統一裁罰基準表等規定，處異議人罰
    鍰1,800 元，並依同條例第63條第1 項第3 款規定併記違規
    點數3 點，並無違誤，本件異議無理由，應予駁回。
據上論斷，應依道路交通管理處罰條例第87條第2 項、道路交通
案件處理辦法第18條，裁定如主文
中    華    民    國  100     年    1     月    19    日
                    交通法庭  法  官  陳德池
以上正本證明與原本無異。
如不服本裁定，應於裁定送達後5 日內向本院提出抗告狀。
                              書記官  李玉華
中    華    民    國   100    年    1     月    26    日